



pattyprince@gmail.com



https://www.linkedin.com/in/pattyprince/



https://github.com/ pattyprince



@pattyprince

# PATRICIA PRINCE AVILA

# Diseñadora UX/UI, periodista y especialista en Comunicación Organizacional

Estoy dedicada al UX Research, UX Writing y UX Content. A partir de mi experiencia en Periodismo y comunicaciones corporativas, aplico todas las herramientas necesarias para crear la mejor experiencia para los usuarios. Valoro la empatía y el trabajo en equipo.

## **EXPERIENCIA LABORAL**

### Analista de Prensa en Nexnews / Abril 2019 – Actual (Teletrabajo Part-time)

- Reviso y categorizo noticias en resúmenes y análisis de prensa para organismos públicos y sin fines de lucro, a través de Newnews y Nexbank, sistemas en desarrollo, propios de la empresa.

#### Periodista en agencia Loading / Junio 2019 - Noviembre 2019 - Chile

- Atendí las comunicaciones internas de Itaú Corpbanca, a través de mailing y reportes basado en el análisis de datos.
- El uso de las herramientas de Periodismo como base: Reporteé, fotografié, entrevisté y redacté para crear las comunicaciones internas del banco.
- Gestioné la intranet del banco: cargar contenidos, noticias, galería de imágenes, videos y documentos. Elaboré estructuras de páginas y enlaces.

# Asesor de Comunicaciones Corporativas en Tritech, C.A. / 2014 – 2018 - Venezuela

- Diseñé e implementé el plan anual de comunicaciones y manual de identidad corporativa.
- Desarrollé actividades de comunicaciones internas como campañas, mailing, talleres con personal y contenido informativo.

#### Productor de Eventos en Gabana Producciones, C. A. / 2015 - 2017 - Venezuela

- Diseñé la imagen y el contenido del Taller de Cocina para Padres "Recetas para Peques". También redacté el contenido del recetario de cocina y la promoción a través de RRSS.

## Supervisor de Mercadeo en Grupo Santo Tomé / 2012 - 2013 - Venezuela

- Ejecuté el plan de mercadeo de Orinokia Mall y supermercados Santo Tomé.
- Coordinación de equipos de trabajo del departamento de Mercadeo.
- Coordiné eventos de Orinokia Mall y supermercados Santo Tomé.

#### Coord. de Proyectos Especiales en Nueva Prensa de Guayana / 2009 - 2012

- Dirigí la producción editorial, diseño y fotografía de la revista dominical D'nota.
- Coordiné un equipo de periodistas, fotógrafos y diseñadores gráficos.
- Evalué todo el contenido, campañas y promociones relacionadas con la revista.

## FORMACIÓN ACADÉMICA

#### Diseño UX/UI – Diseño de interfaces y pantallas digitales Academia Desafío Latam, Chile 2020.

#### Post-grado. Especialidad en Comunicación Organizacional Universidad Católica Andrés Bello Guayana, Venezuela. 2009-2011.

#### Licenciatura en Comunicación Social. Especialidad en Periodismo Universidad Católica Andrés Bello Guayana, Venezuela. 1999-2005

#### **COMPETENCIAS**

- \* Comunicación eficaz oral y escrita.
- \* Compromiso.
- \* Empática y con actitud positiva. Siempre orientada al logro de los objetivos.
- \* Foco en análisis y resolución de problemas.
- \* Conocimiento de HTML5, CSS3, framework Boostrap.
- \* Prototipado con Figma.
- \* Investigación de usuarios. Definición de objetivos, entrevistas y encuestas.
- \* Creación de user persona, flujos de interacción y mapa de navegación.
- \* Diseño de wireframe en baja y en alta.
- \* Google Analitycs. Objetivos, KPI y resultados.

#### **CURSOS**

Google Analytics (2019). Google.

Arquitectura de la Información (2019). Platzi.

UX Research (2019). Platzi.

#### **IDIOMAS**

Español. Nativo. Inglés. Avanzado.